臺灣高等法院臺中分院刑事判決　　　　99年度上訴字第2051號
上　訴　人
即　被　告　楊家俊
指定辯護人　本院公設辯護人王金陵
上列上訴人因違反毒品危害防制條例案件，不服臺灣彰化地方法
院99年度訴字第714號中華民國99年9月9日第一審判決（起訴案
號：臺灣彰化地方法院檢察署99年度偵字第3581號），提起上訴
，本院判決如下：
    主  文
上訴駁回。
    事  實
一、楊家俊（綽號「笨哥」、「兄仔」）前曾於民國90年6月24
    日因施用毒品案件，經臺灣彰化地方法院以91年度訴字第25
    號判決判處有期徒刑6月確定，於91年10月14日易科罰金執
    行完畢。仍不知警惕，與某姓名、年籍不詳之成年男子均明
    知海洛因為毒品危害防制條例所規範之第一級毒品，不得販
    賣及持有，竟共同為圖謀販賣毒品賺取價差之利益，基於販
    賣第一級毒品海洛因之各別犯意聯絡，由楊家俊持不知情之
    張靜宜所有插附0000000000號門號之行動電話為聯繫工具，
    於附表一所示之時間，與使用附表一所示電話之楊志鑫聯絡
    後，相約在楊家俊位於彰化縣鹿港鎮頭崙里頭崙巷9號之住
    處見面，由楊家俊以附表一所示高於進價之價格，販賣海洛
    因與楊志鑫，並由上開姓名、年籍不詳之成年男子交付海洛
    因與楊志鑫及收取附表一所示之對價，以此方式共同賺取價
    差為利潤。嗣經法務部調查局彰化縣調查站對楊家俊所持用
    之上開門號實施通訊監察，並於96年5月17日下午4時許，持
    臺灣彰化地方法院所核發之搜索票前往上址執行搜索，扣得
    楊家俊所有如附表三所示之物（其中編號一至三係楊家俊所
    有供本案販賣第一級毒品海洛因所用之物），查悉上情（楊
    家俊另被訴於96年5月5日晚間9時42分許販賣第一級毒品海
    洛因與楊志鑫部分，經原審判決無罪，未經檢察官上訴而確
    定）。
二、案經臺灣彰化地方法院於審理96年度訴字第2672號案件後，
    依職權向臺灣彰化地方法院檢察署告發，由該署檢察官偵查
    起訴。
    理  由
一、證據能力：
  (一)楊志鑫之警詢供述具有證據能力
  1.按被告以外之人，於審判外之言詞或書面陳述，除法律有規
    定者外，不得作為證據，刑事訴訟法第159條第1項定有明文
    ，而所謂法律有規定者，即包括同法第159條之1至之5所規
    定傳聞證據具有證據能力之例外情形。故如欲採被告以外之
    人於審判外之言詞，即如警詢或檢察官偵查中之言詞為證據
    時，必須符合法律所規定之例外情形，方得認其審判外之陳
    述有證據能力（最高法院94年度臺上字第948號判決可資參
    照）。次按被告以外之人於檢察事務官、司法警察官或司法
    警察調查中所為之陳述，與審判中不符時，其先前之陳述具
    有較可信之特別情況，且為證明犯罪事實存否所必要者，得
    為證據，刑事訴訟法第159條之2定有明文。所謂「前後陳述
    不符」之要件，應就前後階段之陳述進行整體判斷，以決定
    其間是否具有實質性差異，惟無須針對全部陳述作比較，陳
    述之一部分有不符，亦屬之。而所謂「較可信之特別情況」
    之情形，亦應就前後陳述時之各種外部情況進行比較，以資
    決定何者外部情況具有可信性。若陳述係在特別可信之情況
    下所為，則虛偽陳述之危險性即不高，雖係審判外陳述，或
    未經被告反對詰問，仍得承認其有證據能力。所稱「外部情
    況」之認定，例示如下：
  時間之間隔：陳述人先前陳述是在記憶猶新的情況下直接作
    成，一般與事實較相近，事後即可能因記憶減弱或變化，致
    有不清晰或陳述不符之現象發生。
  有意識的迴避：由於先前陳述時被告未在場，是陳述人直接
    面對詢問警員所為陳述較為坦然；事後可能因陳述人對被告
    有所顧忌或同情，因而在被告面前較不願陳述不利被告之事
    實。
  受外力干擾：陳述人單獨面對檢察事務官或司法警察（官）
    所為之陳述，程度上較少會受到強暴、脅迫、詐欺、利誘或
    收買等外力之影響，其陳述較趨於真實。若被告在庭或有其
    他成員參與旁聽時，陳述人可能會本能的作出迴避對被告不
    利之證述，或因不想生事乃虛構事實而為陳述。
  事後串謀：目擊證人對警察描述所目睹情形，因較無時間或
    動機去編造事實，客觀上亦較難認與被告間有勾串情事，其
    陳述具有較可信性。但事後因特殊關係，雙方可能因串謀而
    統一口徑；或事後情況變化，兩者從原先敵對關係變成現在
    友好關係等情形，其陳述即易偏離事實而較不可信。
  警詢或檢察事務官偵查時，有無辯護人、代理人或親友在場
    ：如有上開親誼之人在場，自可期待證人為自由從容之陳述
    ，其證言之可信度自較高。
  警詢或檢察事務官所作之偵查筆錄記載是否完整：如上開筆
    錄對於犯罪之構成要件、犯罪態樣、加重減輕事由或起訴合
    法要件等事實或情況，均翔實記載完整，自可推定證人之陳
    述，與事實較為相近，而可信為真實。
  2.查楊志鑫於警詢指證向被告購買毒品海洛因之過程明確，於
    原審審理時或先改稱沒有購買海洛因，只是要還錢，或改稱
    沒有，只是請被告跟他朋友幫伊拿海洛因云云，其警詢供述
    明顯與原審更異之證述內容不符。其於原審雖證述：同名同
    姓的人很多，因為警察有調通聯紀錄，如果沒有講被告，警
    察就要辦伊，在警察局時伊害怕被警察打，所以才指認向被
    告購買毒品海洛因云云（見原審卷第90頁背面、第91頁），
    然楊志鑫係於97年1月22日17時8分起至17時43分止以證人身
    分製作警詢筆錄，並非夜間詢問，於製作警詢初始，經警詢
    問「你現在精神狀況如何？是否出於自由意思而接受警方偵
    訊筆錄？」時答稱：「不錯。是。」其後詢答內容如下：「
    （今〈97年1月22日〉你因何事接受警方詢問筆錄？）因我
    涉嫌竊盜案件接受警方詢問筆錄。（現在時間97年1月22日
    17時10分，警方要調查楊家俊（綽號：『阿笨』）涉嫌販毒
    案，你是否願意配合警方調查？是否出於自由意思下接受警
    方詢問筆錄？）願意。是。」末再供述「（以上所說是否實
    在？）實在。」並簽名按捺指印於受訊問人欄末，有其該份
    警詢筆錄在卷（見99偵3581卷第61頁至第64頁）可查，楊志
    鑫於原審作證時亦未曾提及其製作警詢筆錄時有何意識不清
    之情事，足見警詢筆錄上載楊志鑫製作警詢時意識甚清楚，
    得本於自由意思而為陳述，係屬真實。又楊志鑫於警詢時既
    得以自由陳述，其於原審雖證述係害怕遭警察毆打，所以如
    果沒有講被告販毒，警察就要辦其等語（見原審卷第90頁背
    面），然其亦多次於原審證述：「警察是沒有說要打我。（
    是否在你自由意識下指認被告照片？）不是，那時候我想要
    趕快回去，..警察沒有打我。」等語（見原審卷第90頁背面
    、第91頁）。足見依楊志鑫於原審證述其該次審訊所為證述
    內容與其警詢供述不符，顯係出於其己身害怕遭警偵辦之疑
    慮，惟其並未具體證述如不依警方指示供述指證被告販賣毒
    品，將要偵辦其涉犯何案件，其僅泛言害怕遭警偵辦云云，
    要屬空泛之辯詞，尚難遽採；次者，縱使其心中存有主觀之
    恐懼，亦顯出於其自身之疑慮，尚非來自警方施以任何強暴
    脅迫或利誘之手段，職是，要難認其警詢證述有出於任何警
    方或依法執行職務之第3人之影響。再者，楊志鑫於警詢時
    就如何與被告認識、被告身體殘障之外觀、被告外號、交易
    毒品之聯絡方式、價金、地點等過程均鉅細靡遺地描述，復
    有警方提示相關通訊監察譯文並告以要旨，其記憶自不致因
    時間之經過而有誤記混淆之可能，且其警詢供述與嗣後於檢
    察官偵訊時所為具結證述後之內容均屬相同。而其於警詢時
    均係單獨應詢，被告並不在場，其直接面對警員所為陳述較
    為坦然，較無可能為袒護被告，或懼於指證犯行，而為迴護
    被告之說詞。反觀其於原審審理時面臨被告在場且其（被告
    ）已因販毒重罪遭起訴，所為待證事項復為被告究竟有無販
    賣毒品海洛因予其之重要事項，基於人性趨吉避凶之自然心
    理，楊志鑫未能當庭指證被告販賣毒品，尚難認與常情、經
    驗法則相違背。故楊志鑫於警詢所述雖與審判中不符，然依
    其警詢時應詢環境、狀況均屬良好，並未有不能自由陳述之
    情形，顯然具有較可信之特別情況，且為證明被告販賣海洛
    因之極度封閉犯罪事實存否所必要，依上開規定，自有證據
    能力。被告之辯護人於原審爭執楊志鑫警詢筆錄之證據能力
    云云（見原審卷第36頁背面），為無可採。
  (二)楊志鑫之偵訊供述具有證據能力
    按被告以外之人於偵查中向檢察官所為陳述，除顯有不可信
    之情況者外，得為證據，此於刑事訴訟法第159條之1第2項
    定有明文。蓋因檢察官與法官同為司法官署，且檢察官代表
    國家偵查犯罪，依法有訊問被告、證人及鑑定人之權力，且
    須對被告有利、不利之情形均應注意，況徵諸實務運作，檢
    察官實施刑事偵查程式，亦能恪遵法定程式之要求，不致有
    違法取證情事，且可信度極高，是被告以外之人前於偵查中
    已具結而為證述，除反對該項供述得具有證據能力之一方，
    已釋明「顯有不可信之情況」之理由外，不宜以該證人未能
    於審判中接受他造之反對詰問為由，即遽指該證人於偵查中
    之陳述不具證據能力，方符前揭法條之立法意旨。又所謂「
    顯有不可信之情況」，係指陳述是否出於供述者之真意，有
    無違法取供情事之信用性而言，故應就偵查筆錄製作之原因
    、過程及其功能等加以觀察其信用性，據以判斷該項陳述是
    否有顯不可信之情況，並非對其陳述內容之證明力如何加以
    論斷，最高法院94年度臺上字第629號判決參照。本件證人
    楊志鑫於檢察官偵查時既經具結作證，被告及辯護人均未指
    摘檢察官在為上開偵訊時，有任何不法取供之情形，是客觀
    上並無顯不可信之情況。復按刑事被告之詰問權，係指訴訟
    上被告有在審判庭盤詰證人之權利；偵查中檢察官訊問證人
    ，旨在蒐集被告犯罪證據，以確認被告嫌疑之有無及內容，
    與審判中透過當事人之攻防，經由詰問程序調查證人以認定
    事實之性質及目的有別。偵查中辯護人僅有在場權及陳述意
    見權，此觀刑事訴訟法第245條第2項前段之規定甚明，檢察
    官訊問證人並無必須傳喚被告使其得以在場之規定，同法第
    248條第1項前段雖規定「如被告在場者，被告得親自詰問」
    ，亦僅賦予該在場被告於檢察官訊問證人時得親自詰問證人
    之機會而已，被告如不在場，殊難期有親自詰問之可能。此
    項未經被告詰問之被告以外之人於偵查中向檢察官所為之陳
    述，依刑事訴訟法第159條第1項、第159條之1第2項之規定
    ，除顯有不可信之例外情況外，原則上為「法律規定得為證
    據」之傳聞例外，依其文義解釋及立法理由之說明，並無限
    縮於檢察官在偵查中訊問證人之程序，應已給予被告或其辯
    護人對該證人行使反對詰問權者，始有證據能力之可言。為
    保障被告之反對詰問權，並與現行法對傳聞例外所建構之證
    據容許範圍求其平衡，證人在偵查中雖未經被告之詰問，倘
    被告於審判中已經對該證人當庭及先前之陳述進行詰問，即
    已賦予被告對該證人詰問之機會，則該證人於偵查中之陳述
    即屬完足調查之證據，而得作為判斷之依據，此有最高法院
    97年度臺上字第405號判決意旨可參。是依上開說明可知，
    在偵查中訊問證人，被告或其辯護人對該證人雖未行使反對
    詰問權，依刑事訴訟法第159條之1第2項之規定，原則上屬
    於法律規定為有證據能力之傳聞證據，於例外顯有不可信之
    情況，始否定其得為證據，亦即，得為證據之被告以外之人
    於偵查中向檢察官所為之陳述，因其陳述未經被告詰問，應
    認屬於未經合法調查之證據，但非為無證據能力（此亦有最
    高法院96年度臺上字第4365號、96年度臺上字第3923號判決
    、97年臺上字第356號判決意旨可參）。本案楊志鑫上開於
    偵查中之具結證述，查無顯不可信之情況，且其已於原審審
    理中以證人身分具結接受詰問，被告對質詰問權之保障亦已
    獲實踐，並經原審於99年8月27日、本院於99年12月24日審
    判期日，將該供述證據提示並告以要旨，使檢察官、被告、
    辯護人有辯論之機會，而踐行合法調查證據程序，則上開證
    人於偵查中之證言自具有證據能力。被告於原審之辯護人質
    疑楊志鑫偵訊供述無證據能力一節（見原審卷第39頁），為
    本院所不採。
  (三)又被告以外之人於審判外向法官所為之陳述，得為證據，刑
    事訴訟法第159條之1第1項定有明文。查證人馮文程、黃淑
    芬等人於原審法院96年度訴字第2672案件審理時所為具結後
    之證述內容，係屬被告以外之人於本案審判外向另案法官所
    為之陳述，且被告於另案審理時當庭聽聞其等證述內容，亦
    已對其等證述內容表示意見，並經原審於99年8月27日、本
    院於99年12月24日審判期日，將上開供述證據提示並告以要
    旨，使檢察官、被告、辯護人有辯論之機會，而踐行合法調
    查證據程序，依上開規定，自均有證據能力。
  (四)再按所謂被告以外之人於審判外之陳述，係指被告以外之人
    就其曾經參與或見聞之事實，事後追憶並於審判外為陳述者
    而言。如被告以外之人係被告犯罪之共同正犯、共犯、相對
    人、被害人或其他關係人，而於被告實行犯罪行為時與被告
    為言詞或書面對談，且其對話之本身即係構成被告犯罪行為
    之部分內容者，因非屬其事後就曾經與聞之事實所為之追憶
    ，自與審判外之陳述有間，二者不容混淆。又國家基於犯罪
    偵查之目的，對被告或犯罪嫌疑人進行通訊監察，乃係以監
    控與過濾受監察人通訊內容之方式，蒐集對其有關之紀錄，
    並將該紀錄予以查扣，作為認定犯罪與否之證據，屬於刑事
    訴訟上強制處分之一種，而監聽係通訊保障及監察法第13條
    第1項所定通訊監察方法之一，司法警察機關依法定程序執
    行監聽取得之錄音，係以錄音設備之機械作用，真實保存當
    時通訊之內容，如通訊一方為受監察人，司法警察在監聽中
    蒐集所得之通訊者對話，若其通話本身即係被告進行犯罪中
    構成犯罪事實之部分內容，則依前開說明，自與所謂「審判
    外之陳述」無涉，應不受傳聞法則之規範，當然具有證據能
    力（最高法院97年度臺上字第1069號判決意旨可資參照）。
    是揆諸前揭說明，本判決引用為證據之監聽譯文，其內容係
    有關被告持用之行動電話與購毒者討論購買毒品之事宜，係
    屬受監察人進行本件犯罪行為之對話內容，並非所謂被告或
    被告以外之人於審判外之陳述至明。次按有事實足認被告或
    犯罪嫌疑人有最輕本刑為3年以上有期徒刑之罪嫌，並危害
    國家安全或社會秩序情節重大，而有相當理由可信其通訊內
    容與本案有關，且不能或難以其他方法蒐集或調查證據者，
    得發通訊監察書。前項通訊監察書，偵查中由檢察官依司法
    警察機關聲請或依職權核發，審判中由法官依職權核發，修
    正前通訊保障及監察法第5條第1項第1款、第2項定有明文。
    查下列經本院所引用有關被告所持用之0000000000號行動電
    話之監聽錄音，業經臺灣彰化地方法院檢察署以96年彰檢良
    簡監（續）字第135號核准在案，有通訊監察書、電話附表
    、通訊監察作業報告表等件在卷（見原審卷二第12頁至第13
    頁、第28頁、第64頁）可參，上開通訊監察作業報告表上並
    記載譯文人員代號、姓名等資料，並經法務部調查局彰化調
    查站以99年6月22日彰緝字第09962022170號函覆原審明確（
    見原審卷二第1頁），係依法所為之監聽。且審酌電話監聽
    侵害被告權益之種類及輕重、對於被告訴訟上防禦不利益之
    程度、犯罪所生之危害或實害等情形，兼顧人權保障及公共
    利益之均衡維護，堪認此部分電話監聽合於比例原則，自具
    有證據能力。又按通訊監察錄音之譯文，僅屬依據監聽錄音
    結果予以翻譯之文字，固具文書證據之外觀，惟實際上仍應
    認監聽所得之錄音帶或光碟，始屬調查犯罪所得之證物；刑
    事訴訟法第165條之1第2項所稱之證物，如其蒐證程式合法
    ，並經合法調查，自具證據能力。因此檢察官如提出通訊監
    察錄音之譯文為其證據方法，實乃以其監聽所得之錄音帶或
    光碟，為調查犯罪所得之證物，法院本應依刑事訴訟法第16
    5條之1所列之方法調查，以判斷該錄音帶或光碟是否與通訊
    監察錄音之譯文相符。而監聽錄音製作之譯文，雖通常為偵
    查犯罪機關單方面製作，然若被告或訴訟關係人對其真實性
    並無爭執，經法院於審判期日提示譯文供當事人辨認、表示
    意見並為辯論者，程式自屬適法（最高法院95年度臺上字第
    295號、94年度臺上字第4665號判決意旨參照）。查本案卷
    內之上開電話監聽，取證程序未見違法情事，已如前述；而
    警方依監聽錄音所製作之監聽譯文，經本院提示予檢察官、
    被告及辯護人後，迄言詞辯論終結前均無異議，則依上開說
    明，本案卷內通訊監察譯文自具證據能力。
  (五)再按被告以外之人（包括證人、鑑定人、告訴人、被害人及
    共同被告等）於審判外之陳述雖不符刑事訴訟法第159條之1
    至之4等4條之規定，而經當事人於審判程序同意作為證據，
    法院審酌該言詞陳述或書面陳述作成時之情況，認為適當者
    ，亦得為證據；當事人、代理人或辯護人於法院調查證據時
    ，知有刑事訴訟法第159條第1項不得為證據之情形，而未於
    言詞辯論終結前聲明異議者，視為有前項之同意，同法第15
    9條之5定有明文。立法意旨在於傳聞證據未經當事人之反對
    詰問予以核實，原則上先予排除。惟若當事人已放棄反對詰
    問權，於審判程序中表明同意該等傳聞證據可作為證據；或
    於言詞辯論終結前未聲明異議，基於尊重當事人對傳聞證據
    之處分權，及證據資料愈豐富，愈有助於真實發見之理念，
    且強化言詞辯論主義，使訴訟程序得以順暢進行，上開傳聞
    證據亦均具有證據能力。本案檢察官、被告、辯護人於本院
    審理程序時就本院下列所引用之證據，並未加爭執，且本院
    審酌各該證據作成之形式及取得之方式，均無瑕疵、與待證
    事實具有關聯性等情況，認為適當，且無不法取得之情形，
    並經原審於99年8月27日、本院於99年12月24日審判期日，
    將上開證據均提示並告以要旨，使檢察官、被告、辯護人有
    辯論之機會，而踐行合法調查證據程序，揆諸前開說明，均
    具有證據能力，合先敘明。
  (六)按關於非供述證據之物證，或以科學、機械之方式，對於當
    時狀況所為忠實且正確之記錄，性質上並非供述證據，均應
    無傳聞法則規定之適用；如該非供述證據非出於違法取得，
    並以依法踐行調查程序，即不能謂無證據能力，最高法院97
    年度台上字第1401、6153、3854號判決要旨參照。本件其餘
    非供述證據如附表三所示之物等，因非屬供述證據，並無人
    對現實情形之記憶、知覺經常可能發生之誤差（如知覺之主
    觀性及記憶隨時間推移而發生變化、遺忘等），故上開非供
    述證據，並無傳聞法則之適用至明，且與本案均具有關聯性
    ，當有證據能力。
二、訊據上訴人即被告（下稱被告）楊家俊固坦承於96年5月3日
    及同年5月5日有與楊志鑫通聯對話等情無誤，惟矢口否認有
    何販賣第一級毒品海洛因之犯行，辯稱：伊綽號為「阿笨」
    ，不是「笨哥」、「兄仔」，伊並未販賣毒品給楊志鑫云云
    。其辯護人辯護意旨則以：依全案證據資料無法證明被告有
    販賣毒品之事實，亦無補強證據可資佐證，通訊監察譯文亦
    無法證明被告已完成販毒之交易，扣案物也無法佐證被告有
    販毒之事實等詞，資為辯護。
三、經查：
  (一)被告於附表一編號一、二所示時地販賣毒品海洛因2次予楊
    志鑫之事實，已經楊志鑫於警偵訊時證述明確。茲摘要其筆
    錄如下：
  1.於97年1月22日警詢時證稱：「我所吸食之第一級毒品海洛
    因是向『阿笨』（楊家俊）購買。我都以家裡電話及公用電
    話撥打電話給他。『阿笨』（楊家俊）都住家中，我只知道
    他住鹿港鎮頂番婆，我不知他年籍資料，他大約30歲左右，
    胖胖的，半身不遂。我從小時候就跟他認識。與楊家俊間沒
    有金錢糾紛或仇恨。（你平常都如何稱呼楊家俊？）『兄ㄟ
    』、『阿笨』。（你平常都以何方法聯絡楊家俊購買一級毒
    品海洛因？你以何綽號跟他聯絡？）我都打電話給他，我都
    說我叫『阿欣』（外號）跟他聯絡。每次跟他購買金額約5
    百元，我跟他交易地點都在他住家，都是楊家俊本人跟我通
    電話聯絡交易海洛因。（你向楊家俊購買第一級毒品海洛因
    是否為你獨自出資向他購買？是否跟他共同合資向他人購買
    吸食？）對。沒有。（你向楊家俊購買第一級毒品海洛因代
    號為何？）我都跟他說我要過去，楊家俊就會知道我要跟他
    購買海洛因。（警方提示96年5月3日11時44分監聽譯文，由
    你以公用電話0000000撥打楊家俊所有0000000000電話內容
    中提到『笨哥！我阿欣拿5百，你要弄好一點給我。電話不
    要講啦！好！』是否為你要跟楊家俊購買第一級毒品海洛因
    內容？..）是我要跟楊家俊購買海洛因的內容，有交易成功
    ，是我單獨出資跟他購買。該次是由楊家俊跟我聯絡交易海
    洛因，交易地點在他家。（警方提示96年5月5日16時19分監
    聽譯文由你以公用電話0000000號（監譯人員將0000000號誤
    植為0000000號，故筆錄亦誤載為0000000號，應為0000000
    號才正確，詳下述）撥打楊家俊所有0000000000電話內容中
    提到『兄仔，我阿欣！要過去喔！好』是否為你要跟楊家俊
    購買第一級毒品海洛因內容？..）是我要跟楊家俊購買海洛
    因的內容，有交易成功，是我單獨出資跟他購買。（你向楊
    家俊購買第一級毒品海洛因是否為你跟他共同出資，還是你
    單獨出資向他購買吸食？）是我自己出錢跟他購買的。」（
    見99偵3581卷第7至9頁《本卷頁數上方有2組數字者，係指
    各頁上方左側數字，下均同》）。
  2.於97年3月5日偵訊時具結證稱：「（你向楊家俊購買毒品地
    點？）在他家門口，都是在窗口而已，他家無法進去，我就
    在門口喊他的名字，我們都叫他『阿笨』，我從十幾歲就認
    識他了，是因為打架才認識的，是朋友說的才知道他有在賣
    毒品，是一個叫『永昌』的朋友跟我說他有在賣的。『永昌
    』的真實年籍我不知道，我第1次跟他買是在92年間，時間
    我不很清楚，當時他已癱瘓了，之前購買都是以電話聯絡，
    是我打他的手機，他的手機好像是0982，我現在已記不太清
    楚了。（你與楊家俊交易毒品時，有無其他人在場？）他的
    小弟，在他家的窗口，名字我不知道，我叫他的名字『阿笨
    』，然後他會跟我說要多少，我就說5百，他就會叫他小弟
    從窗口拿毒品出來，他小弟出來的時候，我錢要先給他，他
    的小弟才會立刻將毒品透過窗口拿出來給我。（提示96年5
    月3日11時44分通信監察譯文，問這通電話是否為你與『阿
    笨』交易的內容？）是的，是我先打電話給他的，這次有交
    易成功。（提示96年5月5日16時19分通信監察譯文，問這通
    電話是否為你與『阿笨』交易的內容？）是的，這也是我打
    電話給他的，這次有交易成功。（你有無與楊家俊合資向他
    人購買毒品？）沒有，都是我獨資跟他購買。（楊家俊有無
    無償轉讓毒品讓你施用）？沒有。（你與楊家俊有無恩怨？
    債權債務關係？）都沒有。（以上所述是否有故意誣陷楊家
    俊？）沒有，都是事實。我有時會叫楊家俊『兄仔』。」（
    見99偵3581卷第35頁至第38頁）。
  3.復有楊志鑫於警詢時經警方提供多人含被告在內之彩色人頭
    半身照片供其指認，並告以「被指認人共有6名，犯罪嫌疑
    人並不一定存在於被指認人之中」後，楊志鑫得以正確指認
    編號5之人係被告楊家俊無誤，並再提供被告似躺臥狀之彩
    色照片供其指認確認無誤，有彰化縣警察局和美分局指認犯
    罪嫌疑人紀錄表、被告半身似躺臥狀之彩色照片在卷（分見
    99偵3581卷第26、27頁）可查。
  (二)另有被告與楊志鑫下列通訊監察譯文可參：
  1.96年5月3日11時44分：綽號「阿欣」之楊志鑫（A）持用
    0000000電話與被告（B）所使用之0000000000號有如下對話
    內容：
    A：笨哥！我阿欣仔，拿500，你要弄好一點。
    B：電話不要講啦！
    A：好！
   （上開通訊監察譯文見99偵3581卷第14頁第3欄位）
  2.96年5月5日16時19分：綽號「阿欣」之楊志鑫（A）持用
    0000000電話與被告（B）所使用之0000000000號有如下對話
    內容：
    A：兄仔，我阿欣！要過去喔！
    B：好！
   （上開通訊監察譯文見99偵3581卷第15頁第3欄位）（其中上
   開2.述楊志鑫所使用電話實為0000000號，經監譯人員誤植為
   0000000號，此有法務部調查局彰化縣調查站99年11月16日彰
   緝字第09962038430號函文及檢附通聯紀錄附於本院卷第84頁
   至第93頁可參）
  3.依其等通訊監察譯文，雖雙方未明示購買毒品，惟衡之海洛
    因係第一級毒品，無論持有、施用、販賣，均屬違法行為，
    為治安機關所嚴查，此為眾所週知，毒品交易均於隱密下進
    行，其以通信聯絡亦鮮有明白直接以「毒品」、「海洛因」
    等名稱或相近之用語稱之，都以暗語或彼此已有默契之含混
    語意而為溝通（最高法院95年度臺上字第7319號判決要旨參
    照），因此，依上開通訊監察譯文，雖未見雙方明言購買毒
    品之說詞，惟依楊志鑫上開確有向被告購買毒品海洛因之證
    述內容亦可佐參其等確實有交易毒品海洛因。且楊志鑫前曾
    於93、94、96年3月、96年9月、96年10月、96年12月間即因
    多次施用第一級毒品海洛因案件為警查獲偵辦，嗣並均經法
    院判處罪刑確定，有臺灣高等法院被告前案紀錄表1份及相
    關判決書在卷（見本院卷第53頁至第65頁、第73頁至第77頁
    ）可參，依其生活經驗，其對於毒品海洛因自無誤認之可能
    ，其於97年1月22日警詢、97年3月5日偵訊均證述向被告購
    買之物品確係海洛因，堪信屬實。故楊志鑫應有於96年5月3
    日11時14分許、96年5月5日16時19分許，在分別與被告持用
    之0000000000號行動電話聯絡後，旋即前往被告住處與其完
    成海洛因之毒品交易無訛。
  (三)按證人之陳述前後不符，或因記憶淡忘、或事後迴護被告、
    或為獲邀減輕其刑之寬典，或因其他事由所致，究竟何者可
    以採信，法院應本其自由心證斟酌何者與事實相符，以為取
    捨，非謂一有不符或矛盾，即應認其全部證言均為不可採信
    ，迭經最高法院著有46年臺上字第1155號、72年臺上字第39
    76號、74年臺上字第1599號等判例、89年度臺上字第3081號
    、90年度臺上字第6078號判決等裁判要旨可資參照。楊志鑫
    於原審審理時先雖證稱：96年5月3日11時44分之對話是要還
    被告錢之意思，惟經審判長再訊以：「『你要弄好一點給我
    』，既然是要還錢，為何要拿弄好一點的給你？」時，則改
    證稱：「我打電話給被告，請他跟他朋友講幫我拿海洛因，
    要拿5百元。我想他拿到的東西比較好。」（見原審卷第92
    頁背面），足見楊志鑫證述係要還錢一情之不實。而楊志鑫
    前雖證稱伊有欠被告5、6百元所以要害他〈意指誣陷被告販
    賣毒品海洛因〉（見原審卷第91頁背面），惟已與其警偵訊
    證述與被告間並無任何金錢糾紛或債權債務關係一情有所矛
    盾，且其證述：「（你說你有欠被告錢，是否因為如此有一
    次被告叫人家打你？）沒有。」（見原審卷一第92頁），則
    與被告於偵訊時供述：「（為什麼剛剛那次通話紀錄，楊志
    鑫說有跟你買到海洛因，而且是買到5百元，交易有成功？
    ）那時候他有欠我很多錢，我不可能再賣他。（欠你多少？
    ）幾千塊吧。..（你與楊志鑫是否有恩怨？）之前被我哥哥
    及我打過，是在我癱瘓的期間。（你如何打他？）叫朋友過
    來打他，讓我打他。」（見99偵3581卷第96頁）之過程，無
    論就積欠金額多寡、被告有無因此毆打楊志鑫等重要情節均
    迥然有別，足見楊志鑫於原審改證述及被告供述其等有金錢
    糾紛乙情是否屬實，不無可疑。再者，楊志鑫於原審嗣後再
    證稱之其於偵訊時所述事先與被告聯絡後，到達被告家，伊
    叫「阿笨」，就會有被告之小弟拿毒品出來，伊將錢交給小
    弟，小弟就拿毒品給伊，伊在偵查中所說的「小弟」就是原
    審所指「被告的朋友」等情節（見98偵3581卷第89頁、原審
    卷一第93頁），實亦與被告於原審法院96年度訴字第2672號
    案件另自96年2月底某日起至96年5月17日下午2時許止之販
    賣毒品海洛因予馮文程、黃淑芬案件時一度坦承「他們（指
    馮文程、黃淑芬2人）都是直接到我家中，也有叫我的名字
    ，他們就跟我交易」（見99偵3581卷第97頁、96訴2672卷二
    第42頁、第68頁）之由購毒者喊被告之綽號「阿笨」，隨即
    完成交易之模式相符，並經證人馮文程、黃淑芬等人於原審
    法院該案審理時具結證述上開交易情形明確（見96訴2672卷
    二第41頁、第42頁），足見楊志鑫於警偵訊及原審嗣後再改
    證述有向被告以電話聯絡好購買毒品之交易內容，並由「被
    告之朋友」（即偵訊所述之「被告小弟」）出面交付毒品海
    洛因並向楊志鑫收取價金之證述係屬真實可採。故楊志鑫於
    原審一度更異之詞稱係還錢或請被告代向其朋友購買毒品云
    云，均無可採。
  (四)被告雖又辯稱：伊雖與楊志鑫有上開購買海洛因之通話內容
    ，然實際上伊並沒有海洛因，伊沒有在電話中說沒有，而等
    到楊志鑫到伊住處時才說伊沒有海洛因（見原審卷第36頁背
    面、第95頁），然於偵訊時經檢察官訊以：「為何通聯紀錄
    顯示在楊志鑫之後仍有其他的人跟你洽購毒品時？告以通聯
    要旨」時，其卻供述：「那時我是有海洛因，但是我就是故
    意不想賣給他」（見99偵3581卷第97頁）明顯不符，要難採
    信。況且，另稽諸被告與楊志鑫於96年5月7日晚間7時16分
    許、96年5月10日上午9時58分許之通訊監察譯文（見原審卷
    二第70頁、第92頁），於被告無意願販賣海洛因予楊志鑫時
    ，係斷然於電話交談中表示「不要」、「不方便」等語，直
    接拒絕楊志鑫，非如其上開所辯等待楊志鑫到達後才告知其
    沒有毒品海洛因一情，且衡諸常情，被告亦無必要特意使楊
    志鑫赴其住處再行拒絕，徒增2人間之尷尬，是其上開辯解
    顯係卸責之詞，不足採信。
  (五)此外，復有搜索扣押筆錄、扣押物品收據、扣押物品目錄表
    等件在卷（見法務部調查局彰化縣調查站卷第4頁至第8頁）
    及如附表三編號一至三所示之分裝毒品之吸管、葡萄糖粉、
    夾鍊袋等物扣案可資佐證，且附表三編號四之白色粉末5包
    經鑑定結果，均含第一級毒品海洛因成分，合計淨重3.55公
    克（空包裝總重1.47公克），亦有法務部調查局鑑定書1份
    在卷（見法務部調查局彰化縣調查站卷第12頁）可佐。
  (六)又非法販賣海洛因等毒品之交易型態，有所謂「大盤」、「
    中盤」或「小盤」之分。其中「大盤」或「中盤」者，倘時
    機掌握得宜，或可查獲電子秤、帳冊、分裝袋等販賣工具，
    且因購買者眾，一旦事發，必有多數知情或買受人等可為證
    人。然在「小盤」與偶發之零星交易，因係1手交錢，1手交
    貨，交易方法簡單，對象不多，無須使用任何販賣工具，亦
    無記載帳冊之必要。此種交易方式，因交易時間短暫，未必
    有第3者知悉其情事，且茍非警方事先獲知情報，甚難於交
    易現場當場查獲。故本案雖未查獲相關販賣毒品通常所用之
    磅秤、電子秤或帳冊等，亦不足為有利於被告之認定。又法
    院固不應僅憑購買者片面之指證，據以認定被告之非法販賣
    毒品之犯行，然購買者之指證在證據法則上既屬人證之一種
    ，與被告之自白不得作為認定事實唯一證據之情形不同，如
    購買者之指證並無矛盾或瑕疵，亦未違背經驗法則與論理法
    則時，自不應僅因無法查得其他直接佐證，即對購買毒品者
    所為對販毒者不利之指證，全然捨棄不採（最高法院93年度
    臺上字第5742號判決意旨參照）。本案指證被告販毒者雖僅
    楊志鑫1人（其餘指證被告販毒者則經原審法院以96年度訴
    字第2672號判處其販賣第一級毒品罪應執行有期徒刑20年，
    嗣經本院以99年度上訴字第926號判決駁回其上訴，現上訴
    於最高法院審理中），然檢警係根據被告與楊志鑫間之通聯
    譯文紀錄後詢問楊志鑫，楊志鑫始供出與被告聯絡販賣毒品
    之情事，足見檢警並非憑空杜撰楊志鑫向被告購買毒品之虛
    情，而係在掌握楊志鑫與被告確實有密切之通聯紀錄後，始
    進行傳訊證人之動作，並經楊志鑫於檢察官偵訊時具結證述
    其等與被告交易毒品之時間、地點、方法、價錢等過程，內
    容詳細而完整，且如上開(一)至(五)說明，均無違背經驗或論理
    法則，自不因未查得相關販賣毒品通常所用之磅秤、電子秤
    或帳冊等工具，即遽認定證人指述不足採，被告及其辯護人
    認僅憑證人之指述即入被告於罪云云，亦無可取。
  (七)按我國查緝販賣毒品執法甚嚴，販賣海洛因既係違法行為，
    當非可公然為之，亦無公定價格，且容易分裝並增減份量，
    而每次買賣之價量，可能隨時依雙方關係深淺、資力、需求
    量及對行情之認知、來源是否充裕、購買者被查獲時供述購
    買對象之可能風險之評估等情形，而異其標準，非可一概而
    論；販賣之利得，除被告就販賣之價量俱明確供述外，委難
    察得實情，販賣之人從價差或量差中牟利之方式雖異，其意
    圖營利之販賣行為則同一。是以因海洛因量微價高，販賣者
    率有暴利可圖，苟非意圖販賣營利，一般人焉有可能甘冒重
    度刑責而販賣各該毒品之理，參諸被告原審法院96年度訴字
    第2672號另案審理時供稱：「（你是否於不詳時間、地點，
    向不詳姓名綽號『阿龍』之人販入海洛因後，自95年8月開
    始，使用你所持用之門號0000000000號行動電話作為販毒之
    聯絡工具，遇有施用毒品者撥打上開電話聯繫購買毒品事宜
    時，即由你本人接聽，並與購買者約定交易時間後，再由購
    買者至你位於彰化縣鹿港鎮頭崙里頭崙巷9號住處前，與你
    完成交易？）是的，我都是賺1成左右，5百元的賺50塊，1
    千元的賺1百元。」（見96訴2672卷二第68頁）可明，另稽
    諸被告與楊志鑫於96年5月7日19時16分之通訊監察譯文，於
    楊志鑫表明先欠一下，過2天再給被告錢時，被告隨即回稱
    「不要跟我講這個」，楊志鑫再表明真的湊不到錢，被告仍
    然表示「不要啦」、「說廢話」等語（見原審卷二第70頁）
    ，足見被告於原審另案供述上情確實自販賣毒品海洛因之過
    程中有營利賺錢，係與卷證資料相符，亦與本院前揭認定販
    毒者莫不在意圖營利而已，並不相違背。故被告如附表一所
    示2次販賣毒品海洛因予楊志鑫之行為確均有營利之意圖，
    要堪認定。
  (八)綜上所述，本件事證業臻明確，被告確有2次販賣海洛因予
    楊志鑫之犯行，均堪認定。被告於本院雖聲請再度傳訊證人
    楊志鑫，其待證事實為：想要問楊志鑫為何陷害伊、要說伊
    有賣毒品海洛因給他，還要問他那個中間人是誰，因為他說
    話都反反覆覆（見本院卷第71頁背面），惟楊志鑫已於原審
    出庭作證，並經辯護人（主詰問）、檢察官（反詰問）行交
    互詰問及審判長進行補充訊問（見原審卷一第90頁至第93頁
    ），被告並已當庭聽聞其證述內容並表示意見（見原審卷第
    93 頁），業已保障其對證人詰問之權利。況且，被告於本
    院所聲請調查證據之待證事項，已經楊志鑫於原審審理時證
    述「在警察局因為我怕被警察打，..如果沒有講他，警察就
    要辦我，我怕警察打我，那時候（警詢）我講的都不實在」
    、「（在檢察官訊問時，你為何會因緊張而證述出那些內容
    ？）我在說謊。」（見原審卷第90頁背面、第91頁），已證
    述其警偵訊何以為上開供述之原因；至楊志鑫於偵訊所說被
    告小弟或原審所述被告朋友交付毒品、收取金錢，其亦證述
    該名男子約2、30歲，衡情被告因脊髓受傷行動不便，楊志
    鑫所述其與被告電話聯絡後再由被告身旁之某男子出面交易
    ，與常情經驗法則並不相悖，亦與黃淑芬於原審法院96年度
    訴字第2672號案件審理時具結證述：伊打「阿笨」即被告電
    話聯絡後，伊去「阿笨」住的地方，在窗戶邊就會有人拿毒
    品給伊，伊交錢給對方，該人不是坐輪椅的（見96訴2672卷
    二第38頁、42頁）相符，足見楊志鑫所稱之被告小弟或被告
    友人，顯非其憑空杜撰；再者，販賣毒品者係違法行為，非
    可公然為之，楊志鑫均與被告以電話聯絡交易毒品事宜，其
    不知實際交付毒品、收取價款之該名成年人為何人，亦無法
    指證其年籍、姓名以供查證，亦與實情並不相違背，自不能
    以楊志鑫無法指出該名被告之小弟或朋友為何人，遽認其指
    述被告販賣毒品乙節為無可採。故本院綜合上情，認被告聲
    請楊志鑫所欲待證事項，或已經楊志鑫於原審證述明確（至
    其證明力如何自屬法院自由心證判斷之範圍），或客觀上無
    從期待楊志鑫得以明確指出所謂小弟或朋友為何人，而認本
    案事證已臻明確，無另行傳喚楊志鑫之必要，附此敘明。
四、新舊法之比較：
    按毒品危害防制條例部分條文，於被告行為後即98年5月5日
    修正、98年5月20日公布，自公布日起算至第3日即98年5月2
    2日起發生效力（見司法院98年6月29日院台廳一字第098001
    4643號函釋內容）。依被告行為時之毒品危害防制條例（下
    簡稱修正前毒品危害防制條例）第4條第1項之販賣第一級毒
    品罪，其法定刑度為「死刑或無期徒刑；處無期徒刑者，得
    併科新臺幣1千萬元以下罰金」，修正後現行毒品危害防制
    條例第4條第1項就併科罰金刑部分則提高為「2千萬元以下
    罰金」，修正後現行法律規定顯較不利於被告；且被告於本
    案2次販賣毒品之犯行，均無於偵查及審理中均自白販賣毒
    品海洛因予楊志鑫之犯行，亦未供出毒品來源因而破獲者，
    自均無修正後毒品危害防制條例第17條第1項「供出毒品來
    源，因而破獲」或第2項規定「犯第4條至第8條之罪於偵查
    及審判中均自白者，減輕其刑。」等規定之適用，故綜合比
    較結果，本案仍應適用修正前毒品危害防制條例之規定，對
    被告較為有利。
五、論罪科刑部分：
  (一)核被告所為，係犯修正前毒品危害防制條例第4條第1項之販
    賣第一級毒品罪。其為販賣各該毒品所為持有之低度行為應
    為嗣後各該販賣之高度行為所吸收，均不另論罪。被告前開
    2次所為，均係由被告與楊志鑫於電話中聯絡交易後，楊志
    鑫到達被告住處外，方由被告小弟即某真實姓名年籍均不詳
    之成年男子交付毒品與楊志鑫並收取價錢，被告與該名成年
    男子間就販賣毒品海洛因行為間，顯有共同販賣之意思合致
    與行為分擔，均為共同正犯。又被告所犯前開2罪，犯意個
    別，應予分論併罰。又被告前曾於90年6月24日因施用毒品
    案件，經臺灣彰化地方法院以91年度訴字第25號判決判處有
    期徒刑6月確定，於91年10月14日易科罰金執行完畢，有臺
    灣高等法院被告前案紀錄表在卷可參，其於前開有期徒刑執
    行完畢後5年內故意再犯本案有期徒刑以上之罪，以上2罪均
    為累犯，均依刑法第47條第1項規定就法定本刑為死刑、無
    期徒刑以外，餘依法加重其刑。再按販賣第一級毒品罪之法
    定刑為死刑或無期徒刑，然同為販賣第一級毒品之人，其原
    因動機不一，犯罪情節未必盡同，或有大盤毒梟者，亦有中
    、小盤之分，甚或僅止於吸毒者友儕間為求互通有無之少量
    販賣者亦有之，其販賣行為所造成危害社會之程度自屬有異
    ，法律科處此類犯罪，所設之法定最低本刑卻同為無期徒刑
    ，不可謂不重。於此情形，倘依其情狀處以較輕之徒刑，即
    足以懲儆，並可達防衛社會之目的者，自非不可依客觀之犯
    行與主觀之惡性二者加以考量其情狀，是否有可憫恕之處，
    適用刑法第59條之規定酌量減輕其刑，期使個案裁判之量刑
    ，能斟酌至當，符合比例原則。本件被告藉販賣第一級毒品
    海洛因圖利，所為罪質及惡性固然非輕，惟其販賣第一級毒
    品海洛因之次數僅有2次，販賣海洛因之數量及所得非鉅，
    對象均僅楊志鑫1人，顯見其販賣海洛因之數量及獲取之利
    益並非龐大，尚非惡性極重之大毒梟，倘就其所犯販賣第一
    級毒品罪予以宣告法定最低度刑期無期徒刑，猶嫌過重，失
    之過苛，且無從依其販毒情節輕重施以不同程度之懲處，未
    免失其立法之本旨，亦難謂符合罪刑相當性及比例原則，更
    無從與大毒梟之惡行有所區隔，客觀上足以引起一般之同情
    ，其犯罪情狀尚有可憫之處，其所犯上開販賣第一級毒品之
    2罪，爰均依刑法第59條規定，酌量減輕其刑，並就法定本
    刑為死刑、無期徒刑部分減輕其刑，其餘部分依法先加後減
    之。
  (二)公訴意旨略以：被告意圖營利而基於販賣第一級毒品之犯意
    ，於不詳時間、地點，向真實姓名年籍不詳、綽號「阿龍」
    之人販入第一級毒品海洛因，因認被告此部分係涉犯毒品危
    害防制條例第4條第1項販賣第一級毒品罪嫌。惟按已經提起
    公訴之案件，在同一法院重行起訴者，應諭知不受理之判決
    ，刑事訴訟法第303條第2項定有明文。被告所為上開販入第
    一級毒品海洛因之犯行，前已由臺灣彰化地方法院檢察署檢
    察官以96年度偵字第5366、9799、9935、11298號提起公訴
    ，經臺灣彰化地方法院以96年度訴字第2672號判決判處被告
    應執行有期徒刑20年，並由臺灣高等法院臺中分院以99年度
    上訴字第926號判決駁回上訴在案（惟已經被告提起上訴，
    現在最高法院審理中），公訴人復就此部分販入第一級毒品
    犯行提起公訴，自屬就已經提起公訴之案件，在同一法院重
    行起訴，揆諸前揭法條，原應就此部分諭知不受理之判決，
    惟因公訴意旨認此部分與上開經論罪科刑部分有接續犯之實
    質上一罪關係，爰不另為不受理之諭知。
六、原審認被告販賣第一級毒品海洛因之事證明確，予以論罪科
    刑，適用修正前毒品危害防制條例第4條第1項、毒品危害防
    制條例第19條第1項，刑法第2條第1項前段、第11條、第28
    條、第47條第1項、第59條、第51條第5款等規定，並審酌「
    被告明知海洛因為第一級毒品，使用容易成癮，濫行施用，
    非但對施用者身心造成傷害，且多有施用致死之案例，而因
    其成癮性，常使施用者經濟地位發生實質改變而處於劣勢，
    容易造成家庭破裂戕害國力，為國家嚴格查禁之違禁物，仍
    不顧其販賣對象可能面臨之困境，加以販賣，其販賣行為助
    長毒品流通，致生危害於社會及他人身體健康甚鉅，犯後復
    未見悔意，暨考量其犯罪目的、動機等一切情狀，認公訴人
    請求量處無期徒刑之刑，尚屬過重」，而分別量處如原審判
    決主文所示之刑及定其應執行刑，暨認「被告與姓名、年籍
    不詳之成年男子先後販賣海洛因予楊志鑫2次，並獲取如附
    表一所示之財物，該等販毒對價依被告與楊志鑫之交易狀態
    ，已經收取，雖未經扣案，惟無法證明已經滅失，且屬被告
    與該姓名、年籍不詳之成年男子共同犯毒品危害防制條例第
    4條之罪所得之財物，應依毒品危害防制條例第19條第1項規
    定，分別諭知與上開姓名、年籍不詳之共犯連帶沒收如附表
    一主文欄所示，如全部或一部不能沒收時，以其2人之財產
    連帶抵償之；扣案如附表三編號一至三所示分裝毒品之吸管
    1支、葡萄糖粉1盒、夾鏈袋1包等物，均為被告所有之物，
    且係供其為上開販賣海洛因犯行之用，業據被告供陳在卷（
    本院96年度訴字第2672號卷二第64頁背面），爰均依毒品危
    害防制條例第19條第1項規定宣告沒收；至被告所使用之未
    扣案門號0000000000號行動電話，係不知情之張靜宜所有之
    物，非屬被告所有，業據被告陳明在卷（見本院96年度訴字
    第2672卷二第64頁背面），有亞太行動資料查詢1紙附卷為
    憑（見本院卷一第69頁），尚無從宣告沒收。扣案如附表三
    編號四至八所示物品雖係被告所有之物，然與本案販賣毒品
    並無任何關連，業據被告陳述明確（見本院96年度訴字第26
    72號卷二第64頁背面），復查無證據證明係供被告為前開犯
    罪所用或預備或所得之物，尚無從於本案宣告沒收」，認事
    用法並無不當，量刑亦屬妥適。被告上訴意旨否認犯罪，指
    摘原判決不當，為無理由，其上訴應予駁回。
據上論斷，應依刑事訴訟法第368條，判決如主文。
本案經檢察官朱介斌到庭執行職務。
中    華    民    國  100    年    1    月      5    日
            刑事第九庭  審判長法  官  江  德  千
                              法  官  莊  深  淵
                              法  官  賴  妙  雲
以上正本證明與原本無異。
如不服本判決應於收受送達後十日內向本院提出上訴書狀，其未
敘述上訴之理由者，並得於提起上訴後十日內向本院補提理由書
（均須按他造當事人之人數附繕本）「切勿逕送上級法院」。
                              書記官  陳  三  軫
中    華    民    國  100    年    1    月      5    日
【附錄論罪科刑法條】
修正前毒品危害防制條例第4條第1項
製造、運輸、販賣第一級毒品者，處死刑或無期徒刑；處無期徒
刑者，得併科新臺幣一千萬元以下罰金。
附表一：
┌─┬──────┬──────┬────┬─────┬─────────────┐
│編│    時間    │楊志鑫使用之│販賣對價│ 所犯罪名 │     主  文（原審）       │
│號│            │電話        │（新臺幣│          │                          │
│  │            │            │）      │          │                          │
├─┼──────┼──────┼────┼─────┼─────────────┤
│一│96年5 月3 日│中華電信市話│500 元  │修正前毒品│楊家俊共同販賣第一級毒品，│
│  │上午11時44分│0000000 號  │        │危害防制條│累犯，處有期徒刑拾陸年陸月│
│  │許          │            │        │例第4 條第│。因犯罪所得之財物新臺幣伍│
│  │            │            │        │1 項販賣第│佰元與姓名、年籍不詳之成年│
│  │            │            │        │一級毒品罪│男子連帶沒收之，如全部或一│
│  │            │            │        │          │部不能沒收時，以其二人之財│
│  │            │            │        │          │產連帶抵償之。扣案如附表三│
│  │            │            │        │          │編號一至三所示之物均沒收。│
├─┼──────┼──────┼────┼─────┼─────────────┤
│二│96年5 月5 日│中華電信市話│500 元  │   同上   │楊家俊共同販賣第一級毒品，│
│  │下午4 時19分│0000000號（ │        │          │累犯，處有期徒刑拾陸年陸月│
│  │許          │監譯人員誤植│        │          │。因犯罪所得之財物新臺幣伍│
│  │            │為0000000號 │        │          │佰元與姓名、年籍不詳之成年│
│  │            │）          │        │          │男子連帶沒收之，如全部或一│
│  │            │            │        │          │部不能沒收時，以其二人之財│
│  │            │            │        │          │產連帶抵償之。扣案如附表三│
│  │            │            │        │          │編號一至三所示之物均沒收。│
└─┴──────┴──────┴────┴─────┴─────────────┘
附表二：（此部分經原審判決無罪，未經檢察官上訴而確定，惟
基於序號之連貫性，仍予保留）
┌────────┬────────┬────┬────────┐
│      時間      │楊志鑫使用之電話│販賣對價│      備註      │
├────────┼────────┼────┼────────┤
│96年5 月5 日晚間│中華電信市話    │500 元  │即起訴書附表編號│
│9 時42分許      │0000000 號      │        │3 所示部分      │
└────────┴────────┴────┴────────┘
附表三：
┌──┬───────┬─────────┬─────────┐
│編號│   扣案物     │    數量          │       備註       │
├──┼───────┼─────────┼─────────┤
│ 一 │分裝毒品之吸管│1 支              │供附表一編號一、二│
│    │              │                  │所示犯罪所用      │
├──┼───────┼─────────┼─────────┤
│ 二 │葡萄糖粉      │1 盒              │同上              │
├──┼───────┼─────────┼─────────┤
│ 三 │夾鏈袋        │1 包              │同上              │
├──┼───────┼─────────┼─────────┤
│ 四 │海洛因        │5 包              │與本案無關之物    │
│    │              │（毛重4.1 公克1包 │                  │
│    │              │、0.9 公克1 包、毛│                  │
│    │              │重0.25公克3 包，合│                  │
│    │              │計淨重3.55公克）  │                  │
├──┼───────┼─────────┼─────────┤
│ 五 │甲基安非他命  │1 包              │與本案無關之物    │
│    │              │（淨重0.27公克）  │                  │
├──┼───────┼─────────┼─────────┤
│ 六 │注射針筒      │2 支              │與本案無關之物    │
├──┼───────┼─────────┼─────────┤
│ 七 │抵癮劑        │2 包              │與本案無關之物    │
├──┼───────┼─────────┼─────────┤
│ 八 │現金          │新臺幣3500元      │與本案無關之物    │
└──┴───────┴─────────┴─────────┘